臺灣高等法院民事裁定
108年度上易字第1126號
聲  請  人  鄭金興  
相  對  人  鄭坤豐  

            中華郵政股份有限公司

法定代理人  吳宏謀  
上列聲請人因與相對人間本院108年度上易字第1126號請求損害
賠償事件，就其在本院追加之訴部分，聲請審判，本院裁定如下
：
    主  文
本件追加之訴部分移送臺灣臺北地方法院。 
    理  由
一、按訴訟之全部或一部，法院認無管轄權者，得依職權以裁定
    移送於其管轄法院，民事訴訟法第28條第1項定有明文。次
    按因不備訴之追加要件而駁回其追加之裁定確定者，原告得
    於該裁定確定後10日內聲請法院就該追加之訴為審判，同法
    第258條第2項亦有明文。第二審法院依民事訴訟法第437條
    規定，除法律另有規定外，訴訟事件之審理對象為「對於第
    一審之終局判決之上訴事件」以維持審級制度，聲請第一審
    法院就該追加之訴（新訴）為審判，不得逕向前原訴繫屬之
    第二審法院聲請審判（最高法院97年度台抗字第641號裁判
    意旨同此見解），是第二審法院就聲請人關於追加之訴聲請
    審判之訴訟事件無管轄權。又按上開10日期間計算，民事訴
    訟法未有規定，得類推適用同法第500條第2項前段規定，自
    裁定確定時起算，裁定於送達前確定者，自送達時起算。
二、經查：
　㈠本件聲請人於本院108年度上易字第1126號請求損害賠償事件
    （下稱原訴），於民國109年1月30日追加主張：被繼承人鄭
    李招治於104年9月20日死亡後，其於相對人中華郵政股份有
    限公司（下稱中華郵政公司）台北龍口郵局開立帳號000000
    00000000號之存簿儲金帳戶（下稱系爭帳戶）內存款自102
    年5月10日起至105年1月26日止，應為全體繼承人即伊、鄭
    金蓮及相對人鄭坤豐所有，而系爭帳戶存款自102年5月10日
    起至104年10月14日止，遭鄭坤豐不法冒領侵奪之金額應為
    新臺幣（下同）217萬0,300元，加計列為附因管理帳戶後，
    尚有存款6萬9,096元，合計應為223萬9,396元（即原請求12
    0萬元、追加請求103萬9,396元），而中華郵政公司就系爭
    帳戶未盡善良保管人責任，相對人應共同負回復原狀及損害
    賠償之責，爰於原訴追加依民法第820、821、113條規定，
    請求⒈鄭坤豐應給付鄭李招治之全體繼承人103萬9,396元本
    息；⒉中華郵政公司應給付鄭李招治之全體繼承人103萬9,39
    6元本息；⒊前二項給付，如有任一相對人為給付時，其餘相
    對人於該給付範圍內免給付義務等語（見本院卷一第209至2
    21、273、274、289、291、297、431、432頁）。因其追加
    不合於民事訴訟法第255條第1項第2款所定「請求之基礎事
    實同一」之情形，且為原訴之被上訴人即相對人所不同意（
    見本院卷一第274、379至381、432頁），本院乃於109年4月
    29日以108年度上易字第1126號裁定駁回聲請人上開追加之
    訴，聲請人追加之訴請求金額未逾150萬元，駁回之上開裁
    定，因不得抗告第三審，於裁定時已確定，業於109年5月18
    日送達聲請人（見本院卷一第463頁），聲請人於同年月27
    日以「民事聲明異議狀」請求將上開追加之訴移轉至管轄法
    院為審判（見本院卷二第13、49頁），無違民事訴訟法第25
    8條第2項規定之10日期間，其聲請就上開追加之訴為審判，
    自應准許。
  ㈡查本院就聲請本件追加之訴審判部分無管轄權，如前所述，
    依首揭說明，自應移送有管轄權之法院審理。再按訴訟得由
    被告住所地或公法人公務所所在地之法院管轄；共同訴訟之
    被告，其住所不在一法院管轄區域內，各該住所地之法院俱
    有管轄權，民事訴訟法第1條第1項、第2條第1項、第20條本
    文定有明文，本件追加之訴相對人住所地、公務所所在地分
    別在臺灣臺中地方法院、臺灣臺北地方法院（下稱臺北地院
    ）管轄區域，二法院俱有管轄權。又聲請人係向臺北地院提
    起原訴，且訴訟事實之發生在台北龍口郵局，本件追加之訴
    自由中華郵政公司公務所所在地（即臺北市○○區○○○路0段00
    號）之法院即臺北地院為第一審法院所管轄為適當。爰依職
    權將本件追加之訴部分，裁定移送臺北地院。
三、依民事訴訟法第28條第1項裁定如主文。 
中　　華　　民　　國　　110 　年　　4 　　月　22  　　日
                    民事第一庭   
                        審判長法  官 吳光釗
                              法  官 江春瑩
                              法  官 游悅晨
正本係照原本作成。
不得抗告。
中　　華　　民　　國　　110 　年　　4 　　月　　22　　日
 　　　　　　　　　　　　     書記官 王詩涵